【裁判字號】    98,訴,1330
【裁判日期】    980617
【裁判案由】    毒品危害防制條例
【裁判全文】
台灣台中地方法院刑事判決          98年度訴字第1330號
公  訴  人  臺灣臺中地方法院檢察署檢察官
被      告  甲○○
                    國民
上列被告因違反毒品危害防制條例案件，經檢察官提起公訴（98
年度撤緩毒偵字第28號、98年度撤緩毒偵字第29號），經本院合
議庭裁定，由受命法官依法獨任進行簡式審判程序判決如下：
    主  文
甲○○施用第一級毒品，累犯，處有期徒刑拾月，扣案之第一級
毒品海洛因壹包（毛重○點四公克，驗餘淨重○點二○一七公克
），沒收銷燬之；又施用第一級毒品，累犯，處有期徒刑拾壹月
；應執行有期徒刑壹年陸月，扣案之第一級毒品海洛因壹包（毛
重○點四公克，驗餘淨重○點二○一七公克），沒收銷燬之。
    事  實
一、甲○○素行極為不佳，前曾犯竊盜、違反麻醉藥品管理條例
    、妨害自由、違反槍砲彈藥刀械管制條例、違反肅清煙毒條
    例、過失傷害、偽造文書、違反毒品危害防制條例等罪，甲
    ○○前曾違反肅清煙毒條例及犯偽造文書罪，經法院各判處
    有期徒刑3年4月、3年2月、8月確定，上開案件合併入監執
    行，嗣經假釋付保護管束出監，復經撤銷假釋入監執行殘刑
    ，於民國（下同）96年2月1日執行完畢。而其前因施用毒品
    案件，經送觀察、勒戒後，認有繼續施用毒品傾向，再送強
    制戒治，嗣於93年2月24日執行完畢釋放，經臺灣臺中地方
    法院檢察署檢察官於93年3月9日以該署93年度戒毒偵字第96
    號不起訴處分在案。詎猶不知警惕，分別於96年12月13日下
    午15、16時許及97年6月1日晚上22時許，各在臺中市臺中公
    園及臺中市○區○○○路1114號11樓之1住處內，以將第一
    級毒品海洛因摻入香菸內吸食方式，施用第一級毒品海洛因
    前後共2次。嗣於96年12月13日下午18時許，在臺中市○○
    ○路與美村南路口，為警查獲，並扣得第一級毒品海洛因1
    包（毛重0.4公克，驗餘淨重0.2017公克）；於97年6月3日
    下午16時許，經臺灣臺中地方法院檢察署觀護人通知到場採
    尿液送驗，結果呈嗎啡陽性反應，而查知上情。
二、案經彰化縣警察局彰化分局報告及臺灣臺中地方法院檢察署
    檢察官自動檢舉偵查起訴。
    理  由
一、按除被告所犯為死刑、無期徒刑、最輕本刑為三年以上有期
    徒刑之罪或高等法院管轄第一審案件者外，於前條第一項程
    序進行中，被告先就被訴事實為有罪之陳述時，審判長得告
    知被告簡式審判程序之旨，並聽取當事人、代理人、辯護人
    及輔佐人之意見後，裁定進行簡式審判程序，刑事訴訟法第
    二百七十三條之一第一項定有明文。本件被告所犯係死刑、
    無期徒刑、最輕本刑為三年以上有期徒刑以外之罪，其於準
    備程序中就被訴事實為有罪之陳述，且經審判長告知被告簡
    式審判程序之旨，並聽取公訴人及被告之意見後，本院合議
    庭認為適宜而裁定由受命法官獨任進行簡式審判程序，合先
    敘明。
二、現行刑事訴訟法為保障被告之反對詰問權，排除具有虛偽危
    險性之傳聞證據，以求實體真實之發現，於該法第一百五十
    九條第一項明定被告以外之人於審判外之言詞或書面陳述，
    除法律有規定者外，不得作為證據。是被告以外之人於審判
    外之陳述，除有同條第二項之除外情形，或符合同法第一百
    五十九條之一至第一百五十九條之五，或其他法律有特別規
    定得為證據之情形者外，自不採為論罪之依據。簡式審判程
    序，貴在審判程序之簡省便捷，檢察官指出之證據方法，只
    要被告及辯護人無異議，即可使用，縱或是被告以外之人在
    審判外之陳述，亦得作為證據，是刑事訴訟法第一百五十九
    條第二項規定；「法院以簡式審判程序，不適用之」；第二
    百七十三條之二規定：「簡式審判程序之證據調查，不受第
    一百五十九條第一項…規定之限制」，是於簡式審判程序，
    有關傳聞證據之證據能力限制規定自無適用之餘地，合先敘
    明。
三、上揭事實，業據被告甲○○於本院審理時坦承不諱，並有被
    告所有之第一級毒品海洛因一包扣案足資佐證，而該扣案之
    白色粉末一小包，經囑託行政院衛生署草屯療養院鑑定結果
    ，確屬第一級毒品海洛因（毛重0.4公克，驗餘淨重0.2017
    公克）無訛，此有該院96年12月25日草療鑑字第960010449
    號鑑定書1份附卷可參。而被告為警查獲，經警採其尿液送
    請詮昕科技股份有限公司及私立中山醫學大學附設醫院藥物
    濫用檢測中心檢驗結果，均檢出嗎啡呈陽性反應，此有該公
    司96年12月26日第6C200120號濫用藥物尿液檢驗報告1份，
    及該檢測中心97年6月12日第0000000號尿液篩檢檢驗報告1
    份在卷可憑，此外，復有前揭臺灣台中地方法院檢察署不起
    訴處分書及被告之刑案資料查註紀錄表、臺灣高等法院被告
    全國前案紀錄表各一紙附卷可稽，足認被告甲○○自白，核
    與事實相符，堪予採信，事證至臻明確，被告甲○○違反毒
    品危害防制條例犯行洵堪認定。
四、按海洛因係毒品危害防制條例第二條第二項第一款所定之第
    一級毒品，不得非法施用，是核被告甲○○所為，均係犯毒
    品危害防制條例第十條第一項之施用第一級毒品罪。被告施
    用第一級毒品前後持有第一級毒品之低度行為，應為其施用
    第一級毒品之高度行為所吸收，均不另論罪。被告所犯上開
    2罪，犯意各別，應予分論併罰。查被告甲○○前曾違反肅
    清煙毒條例及犯偽造文書罪，經法院各判處有期徒刑3年4月
    、3年2月、8月確定，上開案件合併入監執行，嗣經假釋付
    保護管束出監，復經撤銷假釋入監執行殘刑，於96年2月1日
    執行完畢，此有臺灣台中地方法院檢察署刑案資料查註紀錄
    表1份在卷可按，其於五年之內再故意犯有期徒刑以上之本
    罪，係屬累犯，均應依刑法第47條第1項之規定，加重其刑
    。爰審酌被告甲○○犯罪之動機、目的、手段、品行極為不
    佳，詳如前述，此有台灣台中地方法院檢察署刑案資料查註
    紀錄表一份在卷可按，被告曾有施用毒品不良素行，經執行
    完畢後，仍不知警惕，再次施用毒品，經檢察官依初次勒戒
    、觀察後無繼續施用傾向為不起訴處分確定後，仍不知悔改
    警惕，猶繼續施用毒品不輟，情節非輕，有失政府制定毒品
    危害防制條例之立法美意，本不宜寬貸，惟此乃自戕且容易
    成癮之行為，從另一角度觀察，應視同病人看待，及犯後已
    坦承犯行，態度良好等一切情狀，分別量處如主文所示之刑
    ，並定其應執行刑，以資懲儆。扣案之第一級毒品海洛因一
    包（毛重0.4公克，驗餘淨重0.2017公克），依毒品危害防
    制條例第二條之規定，屬第一級毒品，不問屬於犯人與否，
    爰依毒品危害防制條例第十八條第一項前段之規定，宣告沒
    收銷燬之。
據上論斷，應依刑事訴訟法第二百九十九條第一項前段、第二百
七十三條之一第一項，毒品危害防制條例第十條第一項、第十八
條第一項前段，刑法第十一條、第四十七條第一項、第五十一條
第五款，判決如主文。
中    華    民    國    98    年    6     月    17    日
                  刑事第四庭    法  官  洪俊誠
以上正本證明與原本無異。
如不服本判決，應於判決收受送達後10日內向本院提出上訴狀，
上訴於臺灣高等法院臺中分院（並應敘述具體上訴理由及檢附繕
本）。上訴書狀如未敘述上訴理由，應於上訴期間屆滿後20日內
補提上訴理由書於本院（均須按他造當事人之人數附具繕本）「
切勿逕送上級法院」。
                                書記官  蕭榮峰
中    華    民    國    98    年    6     月    17    日
附錄論罪科刑實體法條文：
毒品危害防制條例第十條：
施用第一級毒品者，處六月以上五年以下有期徒刑。
施用第二級毒品者，處三年以下有期徒刑。


司法院資訊處製作；財團法人民間司法改革基金會備份。
